臺灣高等法院臺中分院刑事裁定　
111年度聲字第461號
聲  請  人  臺灣高等檢察署臺中檢察分署檢察官     
受  刑  人  莊淵勝


上列聲請人因受刑人數罪併罰有二裁判以上，聲請定其應執行之
刑（聲請案號：111年度執聲字第124號），本院裁定如下： 
    主  文
莊淵勝因犯如附表所示各罪所處之刑，有期徒刑部分應執行有期
徒刑柒年貳月。
    理  由
一、聲請意旨略以：上列受刑人莊淵勝（下簡稱受刑人）因詐欺
    數罪，先後經判決確定如附表，數罪中雖有刑法第50條第1
    項但書所列情形，惟受刑人已請求檢察官聲請定應執行刑，
    有原署民國111年1月6日公務詢問紀錄表足稽，應依刑法第5
    0條第2項、第53條、第51條第5款規定，定其應執行之刑，
    爰依刑事訴訟法第477條第1項聲請裁定等語。
二、按數罪併罰，有二裁判以上者，依刑法第51條規定，定其應
    執行之刑。宣告多數有期徒刑者，於各刑中之最長期以上，
    各刑合併之刑期以下，定其刑期；但不得逾三十年，刑法第
    53條、第51條第5款分別定有明文。又按裁判確定前犯數罪
    者，併合處罰之；但有下列情形者，不在此限，得易科罰
    金之罪與不得易科罰金之罪，得易科罰金之罪與不得易服
    社會勞動之罪，得易服社會勞動之罪與不得易科罰金之罪
    。得易服社會勞動之罪與不得易服社會勞動之罪；前項但
    書情形，受刑人請求檢察官聲請定應執行刑者，依第51條規
    定定之，刑法第50條亦定有明文。再按數罪併罰之定應執行
    之刑，係出於刑罰經濟與責罰相當之考量，並非予以犯罪行
    為人或受刑人不當之利益，為一種特別的量刑過程，相較於
    刑法第57條所定科刑時應審酌之事項係對一般犯罪行為之裁
    量，惟定應執行刑之宣告，乃對犯罪行為人本身及所犯各罪
    之總檢視，除應考量行為人所犯數罪反應出之人格特性，並
    應權衡審酌行為人之責任與整體刑法目的及相關刑事政策，
    在量刑權之法律拘束性原則下，依刑法第51條第 5款之規定
    ，採限制加重原則，以宣告各刑中之最長期為下限，各刑合
    併之刑期為上限，但最長不得逾有期徒刑三十年，資為量刑
    自由裁量權之外部性界限，並應受法秩序理念規範之比例原
    則、平等原則、責罰相當原則、重複評價禁止原則等自由裁
    量權之內部抽象價值要求界限之支配，以使輕重得宜，罰當
    其責，俾符合法律授與裁量權之目的，以區別數罪併罰與單
    純數罪之不同，兼顧刑罰衡平原則（最高法院100年度台抗
    字第440號刑事裁定意旨參照）。
三、經查，
　㈠受刑人因犯如附表所示之罪，分別經臺灣桃園地方法院、臺
    灣新竹地方法院、臺灣高等法院高雄分院、臺灣高等法院及
    本院判處如附表所示之刑，均經確定在案，有上開判決書及
    臺灣高等法院被告前案紀錄表等附卷可稽。惟其中受刑人犯
    附表編號1所示為得易科罰金及得易服社會勞動之罪及附表
    編號2至13所示為不得易科罰金及不得易服社會勞動之罪，
    依刑法第50條第1項但書之規定固不得併合處罰。然查，本
    件聲請人之聲請既係應受刑人之請求而提出，有臺灣苗栗地
    方檢察署公務詢問紀錄表1份附卷可稽（本院卷第17頁），
    合於刑法第50條第2項規定。茲聲請人以本院為上開案件犯
    罪事實最後判決法院，聲請定其應執行之刑，經本院審核認
    聲請人聲請為正當，應予准許。
  ㈡又定應執行刑，不僅攸關國家刑罰權之行使，於受刑人之權
    益亦有重大影響，除顯無必要或有急迫情形外，法院於裁定
    前，允宜予受刑人以言詞、書面或其他適當方式陳述意見之
    機會，程序保障更加周全（最高法院110年度台抗大字第489
    號大法庭裁定意旨參照）。是本院業已向受刑人函詢其對本
    件之意見，有受刑人111年3月2日親自簽名回覆之本院陳述
    意見調查表及受刑人於同年月4日另提出之合併定應執行刑
    聲請狀在卷可稽（本院卷第223至231頁），已保障受刑人程
    序上之權益。　
　㈢爰審酌受刑人所犯如附表所示各罪犯罪態樣、侵害法益、各
    罪依其犯罪情節所量定之刑等一切情狀，及上揭所述比例原
    則、責罰相當原則等自由裁量權之內部性界限等情，暨附表
    編號2至5、6、7至8、9至10、11至13所示之罪前已分別定執
    行刑，而為整體評價後，定其應執行之刑如主文所示。
四、據上論斷，爰依刑事訴訟法第477條第1項，刑法第50條第2
    項、第53條、第51條第5款，裁定如主文。　　　
中　　華　　民　　國  　111　　年　　3  　月　　11  　日
            刑事第七庭　  審判長法　官　梁  堯  銘
                                法　官　王  鏗  普
                                法　官　羅  國  鴻 
以上正本證明與原本無異。
如不服本裁定，得於收受送達後五日內向本院提出抗告書狀（須
附繕本）。因疫情而遲誤不變期間，得向法院聲請回復原狀。

                                書記官  詹  錫  朋

中　　華　　民　　國　　111 　年　　3 　　月　　11　　日

受刑人莊淵勝定應執行刑案件一覽表
編        號  1 2 3 罪        名  詐欺 詐欺 詐欺 宣   告   刑  有期徒刑4月  有期徒刑1年5月  有期徒刑1年4月 （3罪） 犯 罪 日 期  108/04/08  108/04/17  108/04/07 108/04/17 偵查(自訴)機關年度案號  桃園地檢108年度偵字第15435號 桃園地檢108年度偵字第14000、24765號 桃園地檢108年度偵字第14000、24765號 最  後  事 實 審 法  　院 桃園地院 桃園地院 桃園地院  案  　號 108年度審易字第2587號 109年度審訴字第1470號 109年度審訴字第1470號   判決日期 109/16/19 109/11/27 109/11/27 確 定 判 決 法    院 桃園地院 桃園地院 桃園地院  案    號 108年度審易字第2587號 109年度審訴字第1470號 109年度審訴字第1470號  判　  決 確定日期 109/07/31 110/01/11 110/01/11 是否為得易科 罰金之案件  是 否 否 備        註  桃園地檢109年度執字第16522號  桃園地檢110年度執字第3241號 （編號2-5定應執行有期徒刑5年5月） 桃園地檢110年度執字第3241號 （編號2-5定應執行有期徒刑5年5月） 

編        號  4 5 6 罪        名  詐欺 詐欺 詐欺 宣   告   刑  有期徒刑1年3月 （2罪） 有期徒刑1年2月 （3罪） 有期徒刑1年 （2罪） 犯 罪 日 期  108/04/07 108/04/17 108/04/07 108/04/08 108/03/31  偵查(自訴)機關年度案號  桃園地檢108年度偵字第14000、24765號 桃園地檢108年度偵字第14000、24765號 桃園地檢108年度偵緝字第2226號 最  後  事 實 審 法  　院  桃園地院 桃園地院 桃園地院  案  　號 109年度審訴字第1470號 109年度審訴字第1470號 109年度審訴字第1458號   判決日期 109/11/27 109/11/27 110/04/07 確 定 判 決 法    院 桃園地院 桃園地院 桃園地院  案    號 109年度審訴字第1470號 109年度審訴字第1470號 109年度審訴字第1458號  判　  決 確定日期 110/01/11 110/01/11 110/05/17 是否為得易科 罰金之案件  否 否 否 備        註  桃園地檢110年度執字第3241號 （編號2-5定應執行有期徒刑5年5月） 桃園地檢110年度執字第3241號 （編號2-5定應執行有期徒刑5年5月） 桃園地檢110年度執字第6645號 （定應執行有期徒刑1年6月） 

編        號  7 8 9 罪        名  詐欺 詐欺 詐欺 宣   告   刑  有期徒刑1年1月  有期徒刑1年  有期徒刑1年1月 （5罪） 犯 罪 日 期  108/03/26  108/03/26  108/04/10  偵查(自訴)機關年度案號  橋頭地檢108年度偵字第11574號 橋頭地檢108年度偵字第11574號  新竹地檢109年度偵緝字第570號 最  後  事 實 審 法  　院 雄高分院 雄高分院 新竹地院  案  　號 110年度金上訴字第28號 110年度金上訴字第28號 109年度金訴字第158號   判決日期 110/04/28 110/04/28 110/03/05 確 定 判 決 法    院 雄高分院 雄高分院 臺灣高院  案    號 110年度金上訴字第28號 110年度金上訴字第28號 110年度上訴字第1283號  判　  決 確定日期 110/06/17 110/06/17 110/07/12 是否為得易科 罰金之案件  否 否 否 備        註  橋頭地檢110年度執字第2877號 （編號7-8定應執行有期徒刑1年3月） 橋頭地檢110年度執字第2877號 （編號7-8定應執行有期徒刑1年3月） 新竹地檢110年度執字第3166號 （編號9-10定應執行有期徒刑1年10月） 

編        號  10 11 12 罪        名  詐欺 詐欺 詐欺 宣   告   刑  有期徒刑1年2月 （3罪） 有期徒刑1年2月 （4罪） 有期徒刑1年1月 （2罪） 犯 罪 日 期  108/04/10  108/04/09  108/04/09  偵查(自訴)機關年度案號  新竹地檢109年度偵緝字第570號 苗栗地檢108年度少連偵字第52號等  苗栗地檢108年度少連偵字第52號等 最  後  事 實 審 法  　院 新竹地院 中高分院 中高分院  案  　號 109年度金訴字第158號 110年度金上訴字第816號 110年度金上訴字第816號   判決日期 110/03/05 110/11/03 110/11/03 確 定 判 決 法    院 臺灣高院 中高分院 中高分院  案    號 110年度上訴字第1283號 110年度金上訴字第816號 110年度金上訴字第816號  判　  決 確定日期 110/07/12 110/12/06 110/12/06 是否為得易科 罰金之案件  否 否 否 備        註  新竹地檢110年度執字第3166號 （編號9-10定應執行有期徒刑1年10月） 苗栗地檢110年度執字第2852號 （編號11-13定應執行有期徒刑2年6月） 苗栗地檢110年度執字第2852號 （編號11-13定應執行有期徒刑2年6月） 

編        號  13 （以下空白）  罪        名  詐欺   宣   告   刑  有期徒刑1年3月    犯 罪 日 期  108/04/09    偵查(自訴)機關年度案號  苗栗地檢108年度少連偵字第52號等    最  後  事 實 審 法  　院 中高分院    案  　號 110年度金上訴字第816號    判決日期 110/11/03   確 定 判 決 法    院 中高分院    案    號 110年度金上訴字第816號    判　  決 確定日期 110/12/06   是否為得易科 罰金之案件  否   備        註  苗栗地檢110年度執字第2852號 （編號11-13定應執行有期徒刑2年6月）